最高法院刑事判決　　　　　　九十四年度台上字第六二三七號
　　上　訴　人　甲○○
上列上訴人因強盜案件，不服台灣高等法院高雄分院中華民國九
十四年八月三十日第二審更審判決（九十四年度上更(二)字第一八
八號，起訴案號：台灣高雄地方法院檢察署八十八年度偵字第一
六０一０號），提起上訴，本院判決如下：
    主  文
上訴駁回。
    理  由
按刑事訴訟法第三百七十七條規定，上訴於第三審法院，非以判
決違背法令為理由，不得為之。是提起第三審上訴，應以原判決
違背法令為理由，係屬法定要件。如果上訴理由狀並未依據卷內
訴訟資料，具體指摘原判決不適用何種法則或如何適用不當，或
所指摘原判決違法情事，顯與法律規定得為第三審上訴理由之違
法情形，不相適合時，均應認其上訴為違背法律上之程式，予以
駁回。本件原審經審理結果，認為上訴人甲○○準強盜犯行明確
，因而撤銷第一審所為科刑之判決，經比較新舊法後，改判仍論
處上訴人竊盜，因防護贓物、脫免逮捕，而當場施以強暴罪刑（
累犯），已詳敘其調查、取捨證據之結果及憑以認定犯罪事實之
心證理由。並就上訴人否認之供詞及其所辯各語認非可採，予以
論述。就形式上觀察，原判決要無採證認事違背經驗法則、論理
法則或理由不備等違背法令之情形。被害人王錫源於原審前次更
審調查時到庭結證稱案發當時伊聽見伊所有機車引擎發動，排氣
管之聲音較大，回頭發現上訴人坐在伊機車上，就過去用手抓住
上訴人手肘，問他幹什麼，上訴人馬上排檔將機車騎走，伊繼續
抓住其手肘，跟在機車旁，上訴人一直騎伊一直跑，後來上訴人
越騎越快，伊抓不住其手肘，就抓住其衣服，跟著跑，後來上訴
人機車越騎越快，伊跟不上，抓不住就放手，放手之後伊就跌倒
，因而受傷等語。而證人即案發當時適在附近巡邏，乃目擊案發
經過之警員鄭富城於原審前次更審調查時復到庭結稱案發當時，
伊剛好在巡邏，發現上訴人騎機車，後面有一人（指王錫源）抓
住上訴人很大步跟著被拖著跑，最後機車加油，後面這個人就摔
倒等語，即上訴人於該次庭訊亦坦承案發當時伊騎機車回頭後看
，確發現王錫源跌倒，亦見一警員在後面無誤。則原判決因之採
信王某上開於原審前次更審調查時之供證，認王某於案發當時係
發現上訴人竊取其機車，甫經得手，乃上前欲加阻止，拉住上訴
人手肘、衣服，因上訴人騎所竊機車加速離去，致王某無法跟上
而鬆手，並跌倒受傷甚明，所為採證要無違法可指。且原判決理
由復已說明上訴人於竊取王錫源之機車尚未離去時，明知已經王
某發現，並上前阻止，拉住其手肘、衣服，倘強行加速，必將致
王某被往前帶行，導致渠無法跟上車速而摔倒受傷，以達其防護
贓物、脫免逮捕之目的，乃認上訴人此舉不啻係以積極對被害人
之身體施以強暴無疑，而論以刑法第三百二十九條之準強盜罪，
亦無判決不適用法則之違法。是上訴意旨執以指摘原判決違背法
令，核與法律規定得為第三審上訴理由之違法情形，不相適合。
而其餘上訴意旨，則係就屬原審採證認事職權之適法行使及原判
決已說明事項，徒憑己見，任意指摘為違法，且仍為單純事實之
爭執，要難謂為適法之第三審上訴理由。依上揭說明，其上訴違
背法律上之程式，應予駁回。
據上論結，應依刑事訴訟法第三百九十五條前段，判決如主文。
中　　華　　民　　國　九十四　年   十一 　月    十　　日
                      最高法院刑事第九庭
                          審判長法官  張　淳　淙
                                法官  張　春　福
                                法官  呂　丹　玉
                                法官  洪　昌　宏
                                法官  賴　忠　星
      本件正本證明與原本無異
                                      書  記  官
中　　華　　民　　國　九十四　年　十一　　月　 十七　 日
                                                    Ｍ
